臺灣板橋地方法院刑事判決　　　　　　　　　　　　　九十一年度訴字第九四四號
　　公　訴　人　臺灣板橋地方法院檢察署檢察官
　　被　　　告　甲○○
右列被告因毒品危害防制條例案件，經檢察官提起公訴（九十年度毒偵字第三七五三
號），本院判決如左：
    主  文
甲○○施用第一級毒品，處有期徒刑柒月，扣案之第一級毒品海洛因陸包（驗餘淨重
合計拾點玖柒公克、包裝重壹點貳肆公克）及含第一級毒品海洛因殘渣之分裝袋伍只
沒收銷燬；又施用第二級毒品，處有期徒刑肆月，扣案之第二級毒品安非他命貳包（
驗餘淨重合計零點柒零公克、包裝重零點玖貳公克）及含第二級毒品安非他命殘渣之
分裝袋貳只沒收銷燬。應執行有期徒刑拾月，扣案之第一級毒品海洛因陸包（驗餘淨
重合計拾點玖柒公克、包裝重壹點貳肆公克）、含第一級毒品海洛因殘渣之分裝袋伍
只沒收銷燬、第二級毒品安非他命貳包（驗餘淨重合計零點柒零公克、包裝重零點玖
貳公克）及含第二級毒品安非他命殘渣之分裝袋貳只均沒收銷燬。
    事  實
一、甲○○前因施用第二級毒品案件，經本院於民國八十九年十月十日以八十九年度
    毒聲字第五九四二號裁定送勒戒處所觀察、勒戒後，認無繼續施用毒品之傾向，
    由臺灣板橋地方法院檢察署檢察官於八十九年十月二十七日以八十九年度毒偵字
    第六五八一號為不起訴處分確定。復因施用第二級毒品案件，經本院於九十年一
    月二十九日以九十年度毒聲字第四四０號裁定送勒戒處所觀察、勒戒後，認無繼
    續施用毒品之傾向，再由臺灣板橋地方法院檢察署檢察官於九十年三月三十日以
    九十年度毒偵緝字第二一六號為不起訴處分確定。詎仍不知悔改，明知海洛因及
    安非他命係毒品危害防制條例所明定之第一級、第二級毒品，不得施用及持有，
    竟於九十年九月二十日，在陸國榮位於臺北縣中和市○○街二一五巷十一弄三號
    四樓租賃處，非法施用第一級毒品海洛因及第二級毒品安非他命各一次，嗣於同
    年九月二十一日下午六時三十分許，在上址為警查獲，並當場扣得甲○○用以施
    用之第一級毒品海洛因六包（驗餘淨重合計十點九七公克、包裝重一點二四公克
    ）、含第一級毒品海洛因殘渣之分裝袋五只、第二級毒品安非他命二包（驗餘淨
    重合計零點七０公克、包裝重零點九二公克）、含第二級毒品安非他命殘渣之分
    裝袋二只及陸國榮所有之吸食器二組、分裝袋大型四十五只、中型二十只、注射
    針筒一支、酒精燈一個。
二、案經臺北市政府警察局萬華分局報請臺灣板橋地方法院檢察署檢察官偵查起訴。
    理  由
一、訊據被告甲○○坦承於右揭時、地非法施用海洛因及安非他命之犯行，而其於九
    十年九月二十一日為警查獲後所採集尿液送驗結果，確呈嗎啡及甲基安非他命陽
    性反應，有臺北市立療養院煙毒尿液檢驗報告書、法務部調查局檢驗通知書各一
    紙在卷可稽，並有第一級毒品海洛因六包（驗餘淨重合計十點九七公克、包裝重
    一點二四公克，有法務部調查局鑑定通知書一紙附卷為憑）、含第一級毒品海洛
    因殘渣之分裝袋五只、第二級毒品安非他命二包（驗餘淨重合計零點七０公克、
    包裝重零點九二公克，有法務部調查局檢驗通知書一紙在卷足證）、含第二級毒
    品安非他命殘渣之分裝袋二只、吸食器二組、分裝袋大型四十五只、中型二十只
    、注射針筒一支及酒精燈一個扣案可證，足認被告之自白與事實相符，為可採信
    。而被告前因施用第二級毒品案件，經本院於八十九年十月十日以八十九年度毒
    聲字第五九四二號裁定送勒戒處所觀察、勒戒後，認無繼續施用毒品之傾向，由
    臺灣板橋地方法院檢察署檢察官於八十九年十月二十七日以八十九年度毒偵字第
    六五八一號為不起訴處分確定。復因施用第二級毒品案件，經本院於九十年一月
    二十九日以九十年度毒聲字第四四０號裁定送勒戒處所觀察、勒戒後，認無繼續
    施用毒品之傾向，再由臺灣板橋地方法院檢察署檢察官於九十年三月三十日以九
    十年度毒偵緝字第二一六號為不起訴處分確定，有上開不起訴處分書二紙、臺灣
    高等法院被告全國前案紀錄表、臺灣高等法院檢察署刑案紀錄簡覆表附卷為憑。
    本件事證明確，被告犯行堪以認定。
二、核被告所為係犯毒品危害防制條例第十條第一項之施用第一級毒品罪及同條第二
    項之施用第二級毒品罪。其持有海洛因、安非他命之低度行為，應分別為其施用
    海洛因、安非他命之高度行為所吸收，均不另論罪。又其所犯施用第一級毒品及
    施用第二級毒品二罪間，犯意各別，罪名互異，應分論併罰。爰審酌被告之素行
    、犯罪動機、目的、所生危害及犯後態度等一切情狀，分別量處如主文所示之刑
    ，並定其應執行之刑。
三、扣案之海洛因六包（驗餘淨重合計十點九七公克、包裝重一點二四公克）、含海
    洛因殘渣之分裝袋五只（海洛因無法析離）、安非他命二包（驗餘淨重合計零點
    七０公克、包裝重零點九二公克）及含安非他命殘渣之分裝袋二只（安非他命無
    法析離），係查獲之毒品，屬毒品危害防制條例所定之違禁物，爰依同條例第十
    八條第一項前段規定，不問屬於犯人與否，均沒收銷燬之。另扣案之吸食器二組
    、分裝袋大型四十五只、中型二十只、注射針筒一支及酒精燈一個等物，被告自
    警訊迄本院審理時均否認為其所有，並供稱係陸國榮所有，而陸國榮於查獲後經
    警所採集尿液送驗結果，呈安非他命及嗎啡陽性反應，有臺灣尖端先進生技醫藥
    股份有限公司濫用藥檢驗中心之濫用藥物檢驗報告一紙附於偵查卷可稽，是被告
    供稱該等扣案物係陸國榮所有，尚非無據，應可採信，則該等扣案物自不於本案
    諭知沒收。
據上論斷，應依刑事訴訟法第二百九十九條第一項，毒品危害防制條例第十條第一項
、第二項、第十八條第一項前段，刑法第十一條前段、第五十一條第五款、第九款，
判決如主文。
本案經檢察官范振中到庭執行職務
中      華      民      國      九十一      年    七    月    二十六    日
                                  臺灣板橋地方法院刑事第三庭
                                          法  官  李  幼  妃
右正本證明與原本無異。
如不服本判決，應於判決送達後十日內，向本院提出上訴狀。
                                          書記官  強  梅  芳
中      華      民      國      九十一      年    七    月    三十一    日
附錄本案論罪科刑法條全文
毒品危害防制條例第十條：
施用第一級毒品者，處六月以上五年以下有期徒刑。
施用第二級毒品者，處三年以下有期徒刑。
